# 陈版主，期末存在重大诉讼出具标准报告是否合理

提问人：zhanglx83 时间：2016-01-21 10:18:53
求助陈版主，企业资产负债表日存在重大诉讼，截止报告报出日该诉讼尚未开庭，根据获取的律师意见，公司有可能会胜诉，但是对方要求赔偿金额较大（实际该金额又没有确定的计算依据，且原合同中并未规定赔偿金额，只是说违约赔偿对方损失），所以未提预计负债。另外企业获取大股东承诺，如果该案件败诉，则大股东承担所有损失，如此，审计报告是否可以出具标准报告，不加强调事项段

回答人：chenyiwei
该事项属于重大不确定性事项，强调事项段很难避免。大股东的兜底承诺不构成不确认预计负债和不加强调事项段的恰当理由。

提问人：61309 时间：2016-01-25 11:56:21
请问陈总，对于金额确定，结果不确定的诉讼，能否只在强调事项段披露即可？谢谢

回答人：chenyiwei
这要结合具体个案情况分析确定，但很多情况下仅仅披露是不够的。